臺灣高等法院高雄分院民事裁定
110年度重上國字第1號
上  訴  人  屏東縣屏東地政事務所

法定代理人  藍市垚  
訴訟代理人  陳純青律師
上  訴  人  屏東縣政府

法定代理人  潘孟安  
訴訟代理人  蔡明樹律師
被上訴人    劉德民  
訴訟代理人  陳世明律師
            梁家豪律師
上列當事人間請求國家賠償事件，本院裁定如下：
    主  文
本件於臺灣屏東地方法院一一０年度重訴字第一０一號減少價金等
事件民事訴訟終結前，停止訴訟程序。
    理  由
一、按訴訟全部或一部之裁判，以他訴訟之法律關係是否成立為
    據者，法院得在他訴訟終結前，以裁定停止訴訟程序，民事
    訴訟法第182條第1項定有明文。
二、經查：
　㈠被上訴人係主張其於民國102 年8 月15日，以新臺幣（下同
    ）2,000萬元向訴外人郭永福買受坐落屏東縣○○鄉○○段0000
    地號土地（下稱系爭土地）及同段1303地號土地，並辦理所
    有權移轉登記完畢，當時系爭土地編定之土地使用種類登載
    為「特定農業區、甲種建築用地」，然上訴人屏東縣屏東地
    政事務所（下稱屏東地政）竟以登記錯誤為由，於107年9月
    10日將系爭土地之使用地類別更正編定為「農牧用地」，其
    因屏東地政上開登記錯誤行為受有損害，先位依土地法第68
    條第1項規定，請求屏東地政賠償新臺幣（下同）13,183,77
    2元本息，如認屏東地政非賠償義務機關，系爭土地編定、
    登記錯誤可歸責於上訴人屏東縣政府，備位依國家賠償法第
    2條規定，請求屏東縣政府賠償13,183,772元本息等情。
　㈡按國家機關對於因其公務員執行職務行使公權力時，因故意
    或過失不法侵害人民自由或權利者，固應負賠償責任，以保
    護人民之自由與權利之安全。惟基於「有損害斯有賠償」之
    原理，應以請求人實際所受之損害為準，苟請求人因公務員
    執行職務行使公權力所受之損害，得自他人處獲得財產權之
    填補時，即應將該項得以填補之財產權扣除，以計算其實際
    所受之損害。蓋國家機關依上開規定賠償後，並無法再向他
    人求償，自不能置請求人得自他人取得填補之財產權於不顧
    ，而據以認定請求人實際所受損害之數額，轉使該原應負償
    還之他人得以免責，而有失其平（最高法院107年度台上字
    第2302號判決意旨參照）。本件被上訴人業以郭永福出售之
    系爭土地有使用地類別登記不實之瑕疵為由，依民法第359
    條、第226條、第227條規定，請求郭永福給付13,183,772元
    本息，現由臺灣屏東地方法院以110年度重訴字第101號民事
    事件審理中，因被上訴人於本件實際所受損害數額究竟若干
    ，係以該事件之法律關係是否成立為據，故認於臺灣屏東地
    方法院110年度重訴字第101號民事事件訴訟終結前，本件有
    裁定停止訴訟程序之必要，爰裁定如主文。
中　　華　　民　　國　　111 　年　　1 　　月　　5 　　日
                            民事第六庭
                                審判長法  官　魏式璧　
                                      法  官　賴文姍　
                                      法  官　黃悅璇
以上正本證明與原本無異。
如不服本裁定應於送達後10日內向本院提出抗告狀（並按他造當
人之人數附繕本），並繳納抗告費新臺幣1,000 元。
中　　華　　民　　國　　111 　年　　1 　　月　　5 　　日
                                      書記官  賴梅琴